臺灣高等法院刑事判決　　　　　　　　 93年度上訴字第998號
上　訴　人　臺灣板橋地方法院檢察署檢察官
上　訴　人
即　被　告　戊○○
選任辯護人　呂福元 律師
　　　　　　張智剛 律師
上　訴　人
即　被　告　己○○
上　訴　人
即　被　告　甲○○
被　　　告　辛○○
上　訴　人
即　被　告　壬○○
被　　　告　庚○○（原名陳世程）
上列上訴人因偽造文書等案件，不服臺灣板橋地方法院89年度訴
字第433號，中華民國92年10月31日第一審判決（起訴案號：臺
灣板橋地方法院檢察署88年度偵字第14125號、第16495號、第
19490號、第19161號、第22511號），提起上訴，本院判決如下
：
    主  文
原判決關於戊○○、己○○、辛○○、甲○○、壬○○、庚○○
部分撤銷。
戊○○、己○○共同連續行使偽造私文書，足以生損害於公眾及
他人，戊○○，處有期徒刑參年陸月；己○○，累犯，處有期徒
刑貳年陸月。如附表肆所示之物沒收。
辛○○、甲○○共同連續行使偽造私文書，足以生損害於公眾及
他人，辛○○，處有期徒刑壹年；甲○○，累犯，處有期徒刑捌
月。
壬○○、庚○○共同連續行使偽造私文書，足以生損害於公眾及
他人，壬○○，處有期徒刑陸月；庚○○，累犯，處有期徒刑陸
月。如易科罰金，均以參佰元折算壹日。
    事  實
一、戊○○有多次竊盜等罪之前科，經法院判處多次有期徒刑
    或強制工作，合併執行，或免除強制工作之執行後，於八十
    六年三月十一日假釋出監，其假釋期間應於九十一年三月十
    日屆滿（後經撤銷假釋入監服刑）。己○○前因違反麻醉藥
    品管理條例案件及竊盜罪，經法院判處有期徒刑六月、二年
    六月，並經本院裁定應執行有期徒刑二年八月，於八十五年
    十一月五日因縮刑假釋出獄，八十五年十二月六日縮刑期滿
    執行完畢。辛○○於八十三年間犯有竊盜等罪，經本院判處
    應執行有期徒刑三年三月，於八十八年五月二十五日假釋出
    監（八十九年九月十七日假釋期滿）。甲○○前於八十年及
    八十一年間，因竊盜、贓物罪，分別經臺灣臺中地方法院、
    臺灣桃園地方法院判處有期徒刑九月、四月確定，兩案接續
    執行，於八十三年九月十八日縮刑期滿執行完畢，又因竊盜
    等案件，經本院台中分院判處應執行有期徒刑二年十月，於
    八十六年四月十六日起入監執行，八十七年七月十四日假釋
    出監（指揮書執畢日期至八十八年十二月十六日）。庚○○
    於八十年間因竊盜罪，經本院判處有期徒刑二年八月，於八
    十五年三月六日因假釋出監，刑期至八十六年九月十六日屆
    滿因假釋未撤銷而以已執行論。
二、戊○○為台北縣新莊市○○○路十七號後方瓊林段九０一號
    「聯合汽車材料行」負責人，與己○○二人為向余春杉承租
    台北縣樹林鎮○○○段一三六、一三七號土地二筆（使用面
    績約一三0坪）作為「宜興汽車廠」之廠房，共同基於偽造
    私文書並行使之犯意聯絡，於八十八年五月二十一日，在台
    北縣樹林鎮○○路四二一之一號，由己○○假冒「劉得峰」
    名義，戊○○擔任連帶保證人，而與余春杉簽定上開土地之
    租賃契約書一式二份，由己○○在立契約人欄（乙方）偽簽
    「劉得峰」之署押各一枚，而偽造上開租賃契約書後將其中
    一份持以行使交付給余春杉，足以生損害於「劉得峰」本人
    。
三、戊○○與己○○、辛○○共同基於意圖為自己不法之所有及
    偽造並行使私文書之概括犯意，在上開「宜興汽車廠」前址
    ，由戊○○買受附表壹之事故車或報廢車（下稱Ａ車），並
    竊取附表壹編號三、八、九、十所示之失竊車輛及附表壹所
    示其他車輛（下稱Ｂ車。Ａ車、Ｂ車基本資料詳如附表壹記
    載），己○○負責拖吊及烤漆，辛○○負責烤漆補土磨，將
    附表壹所示之Ｂ車上之車身號碼及引擎號碼，予以偽造為附
    表壹所示Ａ車之車身號碼及引擎號碼相同，或逕將Ｂ車引擎
    換至Ａ車上，僅偽造車身號碼，而偽造足以表示汽車製造廠
    商對該車出廠年度、批號，及代表其品質與信譽之一定用意
    之證明，以私文書論之文書（戊○○竊盜情形如附表壹編號
    三、七、八、九、十所示。車身、引擎號碼偽造情形，詳附
    表壹編號一至六、編號八、九之記載）。偽造完成後，其三
    人並與甲○○、壬○○、庚○○共同意圖為自己不法之所有
    ，並基於行使偽造私文書之概括犯意，由甲○○、壬○○提
    供身分證證件，以甲○○、壬○○名義，向監理機關辦理汽
    車過戶及新領車牌，而行使偽造以文書論之私文書，致使承
    辦之公務員將此不實之事項登載於職務上所掌之汽車新領牌
    照登記申請書等公文書，足以生損害於監理機關對車輛檢驗
    管理之正確性、原汽車製造廠商及如附表所示汽車所有人。
    戊○○於重新領得車牌後，再將偽造完成之ＡＢ車，經由庚○○及不知情之李傳隆等人，出賣予不知情如附表壹編號三
    、八、九之邱創塘、子○○及徐菊英等人，致邱創塘等人陷
    於錯誤而如數付款，以圖得厚利。
四、經警於八十八年六月五日在宜興汽車廠查獲如附表壹編號一
    至七及附表貳所列之物品，並當場查獲己○○、辛○○及壬○○，而辛○○又於八十八年八月十六日晚間十時四十分許
    ，駕駛附表壹編號七之車輛行經國道三號高速公路南向一百
    零五公里（新竹市香山區），因超速而為警查獲後，始循線
    查獲上情。案經被害人乙○○訴由台北縣警察局樹林分局、
    被害人癸○○、子○○訴由台北縣警察局及國道公路警察局
    第六警察隊移送臺灣板橋地方法院檢察署檢察官偵查起訴。
    理  由
一、上開事實欄第二項所載之犯罪事實，業據被告戊○○、己○○均供認不諱，此並經證人余春杉證述無訛，且有八十八年
    五月二十一日由余春杉與「劉得峰」名義（戊○○為連帶保
    證人）簽定之租賃契約書影本一件附卷可參（見八十八年度
    偵字第一四一二五號卷第十八頁、第二十三至二十七頁）。
    被告戊○○、己○○此部分犯行，應堪認定。
二、前揭事實欄第三項所載之犯罪事實，已據被告戊○○、辛○○（戊○○之胞弟）於本院坦承在卷（見本院卷第二宗第一
    三九頁）。於原審時，被告己○○坦認受戊○○僱用，在上
    開「宜興汽車廠」負責汽車拖吊、烤漆及磨土工作。被告壬○○坦承，於八十八年四月二十三日十九時許，將其身分證
    交與戊○○辦理過戶。被告甲○○坦承將其身分證交與戊○○辦理附表壹編號九小客車之過戶手續，且在附表壹編號九
    小客車，車身頂拼焊接時，曾至丙○○尚利修車廠送材料予
    丙○○。被告庚○○坦承以前是戊○○職員，在戊○○所經
    營之聯合汽車材料行工作至八十七年年底，負責拆解報廢車
    工作，最後一次與戊○○接觸係在八十八年五月間曾向戊○○叫貨，介紹戊○○與李傳隆、子○○接洽該小客車買賣等
    情。而被害人即：
（一）吳元欽所有附表壹編號一之Ｂ車，係於八十五年六月十六
      日八時許在台中市○區○○路三十號前失竊，車身及引擎
      為其所有，所掛車牌ＤＯ－２４８０非其所有（見偵字第
      一六四九五號卷第四、五頁）。
（二）邱創塘名下附表一編號三之Ａ車，係於八十八年三月間向
      戊○○購買，但於同年五月間因修車時，修車廠老闆告知
      車身有問題，又賣回給戊○○，然戊○○遲未辦理過戶，
      因尚未找到下一個買主。
（三）廖慶昌所有附表一編號三之Ｂ車，係八十八年三月十八日
      日在新莊市○○路二０六巷三號前失竊，確認所掛ＬＩ─
      二六０八號車牌車身為其所有，但引擎已遭變造（見偵字
      第一四一二五號卷第二０四、二０五頁）。
（四）莊文富所有附表一編號三之Ａ車借陳維嘉使用發生故障，
      由陳維嘉送修（見偵字第一六四九五號卷第七頁）。
（五）陳維嘉向莊文富借附表一編號三之Ａ車，經由邱創塘介紹
      送戊○○之車廠維修，不知車牌為何會在他車車上，亦不
      知車身在何處。
（六）陳明月之夫胡重明所有附表壹編號七之Ｂ車，於八十八年
      八月十五日十時許，在新莊市○○路省立醫院對面路邊失
      竊（見偵字第一九四九０號卷第七、八頁）。
（七）戴瑞光所有附表壹編號七之Ａ車，委由代辦業者丁○○辦
      理，登記在申達汽車商行名下擬出售，Ａ車車牌遺失，但
      因上開小客車放在修理廠，不知車牌遺失，並未交付車牌
      給他人，亦未追問戊○○是否取走車牌（見偵字第一九四
      九０號卷第四十五、四十六、第七十五頁）。
（八）曾國賓為申達汽車商行之負責人，附表壹編號七之Ａ車即
      登記在其名下，係丁○○辦理（見偵字第一九四九０號卷
      第二十八頁）。
（九）黃聖榮所有附表壹編號八之Ａ車，在八十八年一月間發生
      車禍，於同年三月間出售（見偵字第二二五一一號卷第九
      十八頁）。
（十）癸○○所持有附表壹編號八之Ｂ車，於八十八年三月十日
      十時許，在台北縣新莊市○○路、雙風路口失竊，登記車
      主為母親鄭甜，警方所查扣附表壹編號八之Ａ車，多處與
      其所失竊之小客車吻合，且經電解車身號碼後，與其所有
      車身號碼相同（見偵字第二二五一一號卷第二十四頁）。
（十一）子○○所購買附表壹編號八之Ａ車，係李傳隆介紹庚○○，庚○○復介紹戊○○所購買，戊○○於八十八年四
        月二十日，台北縣新莊市○○○路聯合汽車材料行，以
        壬○○之名義簽約，當時戊○○出示行照，表示小客車
        係其所有（見偵字第二二五一一號卷第九十九、一百頁
        ）。
（十二）翁兆謙出售附表壹編號九之Ａ車，車主為堂嫂詹蘭英，
        該小客車於八十七年十月間發生事故，詹蘭英送醫不治
        死亡，其於八十七年十二月二十六日代堂兄翁信雄出售
        與江能榮，有簽訂買賣契約書（見偵字第一九一六一號
        卷第十七、十八頁）。
（十三）陳帝佑所有附表壹編號九之Ｂ車，係八十七年十二月二
        十九日七時許，在台北縣蘆洲市○○街三四七巷三十二
        號前失竊，經警員陪同確認附表一編號九Ａ車之車身、
        引擎確係日前所失竊之小客車（見偵字第一九一六一號
        卷第十七、十八頁）。
（十四）江能榮所有附表壹編號六之Ａ車，於八十八年四月初發
        生車禍，購入後復售與戊○○與一位黃姓男子（見偵字
        第一四一二五號卷第一九二、一九三號卷）；附表一編
        號九之Ａ車，購入後復售與戊○○，車款是與戊○○議
        價後給付，甲○○曾來看車，甲○○看車後再回去向戊○○說明（見偵字第一九一六一號卷第一七五頁）。
（十五）丁○○曾辦理附表壹編號八之Ａ車過戶登記，是以申達
        汽車商行名義請領大牌，交戴瑞光開回，但不知車牌為
        何會掛在附表一編號八之Ｂ車，警局做完筆錄後，追問
        戴瑞光，戴瑞光才說大牌在戊○○那裡；附表壹編號九
        之Ａ車過戶登記，是由戊○○拿行照、甲○○之身分證
        ，託其辦理（見偵字第一九一六一號卷第一０四號至一
        ０六頁）。
    等情，均經上開被害人等證述甚詳。而如附表壹所列之車輛
    引擎號碼、車身號碼經偽造情形，業經捷運企業股份有限公
    司八十八年六月三十日函、三尚汽車有限公司八十八年六月
    三十日函、國產汽車股份有限公司土城分公司八十八年七月
    六日函、國都汽車股份有限公司八十八年七月一日函、匯豐
    汽車股份有限公司八十八年七月一日函、同益汽車有限公司
    八十八年七月一日函、南陽實業股份有限公司八十八年七月
    七日（八八）南陽字第三八、國瑞汽車股份有限公司八十八
    年五月十日（八八）國品字第七號函等函覆在卷。此外，復
    有讓渡書、廢機動車輛讓渡書、汽車新領牌照登記申請書、
    汽車各項異動登記書、台灣省公路警察局查扣車輛逾期未辦
    完納罰鍰及領取拍賣清冊、汽車失竊資料查詢表、買賣契約
    、買賣合約書、車輛檢驗同意書、查獲時現場照片在卷，及
    附表貳所示之各種汽車零件扣案足憑。
三、被告戊○○於原審辯稱：查獲之小客車係被告己○○、壬○○、甲○○等人自行買賣、修復並再轉讓，我學歷最低，不
    可能僱用或以其他人為人頭，己○○、壬○○、甲○○等人
    亦不可能讓我充當人頭。被告己○○辯稱：伊是拖報廢車、
    受戊○○僱用前往工作而已，並不知修車廠內係解體車，且
    附表壹編號一之Ａ車係自己出資，向土城修車廠購得之合法
    小客車。被告辛○○辯稱：伊於八十八年五月二十五日剛從
    泰源技訓所出來，北上找己○○，不知新莊倉庫及樹林修車
    廠在做什麼。被告壬○○辯稱：伊只認識己○○，去樹林修
    車廠是要找己○○聊天，只是將身分證借戊○○辦理過戶登
    記，但未拿到錢。被告庚○○辯稱：伊並未參與附表壹編號
    八之小客車買賣，是李傳隆打電話給伊，說子○○要買車，
    由伊介紹子○○給戊○○認識，且是他們二人接洽，買賣成
    交後，由子○○之母給紅包五千元。被告甲○○辯稱：是戊○○拿我身分證辦理登記車籍，但不知該小客車被套裝頂替
    。被告戊○○、辛○○在本院辯稱：伊等二人在九十一年間
    因犯竊盜等罪，經法院判處罪刑確定，本件應為免訴判決云
    云。然查：
（一）證人余春杉已證述，是戊○○與己○○前往承租樹林廠房
      作宜興汽車廠，以便頂拼汽車，由戊○○調度買賣小客車
      ，己○○、辛○○負責烤漆、磨土，壬○○、甲○○收送
      材料，查看小客車並提供身分證件以供辦理車籍登記，庚○○介紹買賣小客車，彼此間顯然有犯意連絡及行為之分
      擔。
（二）被告己○○共同與戊○○前往樹林承租廠房，並拖吊報廢
      車，復在宜興汽車廠負責烤漆等工作；另己○○直承附表
      壹編號一之Ａ車係向戊○○購得，惟無法供出購買之價錢
      ，而戊○○供稱己○○係購買附表壹編號一Ａ車之車殼，
      己○○自己組裝整修而成，此部分以戊○○之供詞為可信
      ，己○○所辯不知情云云，不足採信。
（三）被告辛○○為戊○○之胞弟，八十八年五月間出獄後，即
      跟隨戊○○在樹林宜興汽車廠負責烤漆磨土等工作，並於
      八十八年六月四日二十一時三十分許，在樹林宜興汽車廠
      被查獲後，竟仍於八十八年八月十五日二十二時四十分許
      ，駕駛附表壹一編號七之ＡＢ車（即車身為附表一編號七
      之Ｂ車，但車牌懸掛Ａ車車牌），擬交予不詳姓名之人賺
      取利潤時，即在高速公路因超速而為警查獲。被告辛○○
      辯稱，不知聯合汽車材料行、不知樹林宜興汽車廠內之引
      擎何人改造、何人竊取云云，並不足採信。
（四）被告壬○○從事烤漆工作，查獲當天是送烤漆給己○○，
      將身分證交與戊○○聲稱欲購買附表壹編號五之Ａ車，但
      並未言明小客車價錢，即辦理過戶，且附表壹編號八之Ａ
      車亦登記在壬○○名下，而壬○○復自承已擁有ＫＺ─九
      三七九號小客車並使用中，經查壬○○名下所有小客車，
      均為中古車，衡情若非購入以便出售，或提供身分證件供
      辦理車籍登記，尚無需購入多輛中古車而實際未使用。
（五）被告庚○○從事汽車保養保工作，原本即為戊○○之員工
      ，並與己○○、壬○○友好，顯然明知所介紹買賣之小客
      車附表壹編號八之Ａ車為頂拼車，並從中賺取介紹之利潤
      。
（六）被告甲○○將身分證提供戊○○辦理附表壹編號九之Ａ車
      ，甲○○並親自至丙○○之尚利修車廠查看整修情形，故
      被告甲○○辯稱僅提供身分證，不知該小客車係頂拼車云
      云，不足採信。
（七）被告戊○○、辛○○於九十年十一月間，與案外人趙廣智
      合組竊車恐嚇取財集團，固分別經本院臺中分院及臺灣臺
      臺中地方法院判處常業竊盜罪刑確定（見本院卷第第二宗
      第三十七至五十頁），惟本件被告二人犯罪時間在八十八
      年，距離上開案件犯罪時間差距二年有餘，犯罪手段亦不
      相同，顯難認與已判決確定之上開案件係屬同一案件，被
      告求為免訴之判決，尚有誤會。
四、綜據上述，本件事證明確，被告等犯行，堪以認定，應予依
    法論科。
（一）被告戊○○、己○○偽造「劉得峰」名義之租賃契約書，
      並持以行使，自足以生損害於劉得峰本人之權益，核犯刑
      法第二百十六條之行使第二百十條之偽造私文書罪。其二
      人就此部分犯行，互有犯意聯絡及行為分擔，皆為共同正
      犯。其偽造署押為偽造私文書之部分行為，偽造後持以行
      使，偽造之低度行為為行使之高度行為所吸收，均不另論
      罪。
（二）按引擎號碼，乃汽車製造廠商對該車出廠時之識別文字，
      一面表示出廠之年度及批號，一面代表其品質與信譽，係
      為表示一定用意之證明，他人不得擅行更改，屬於刑法第
      二百二十條規定以文書論之文書（最高法院六十七台上三
      ○三六號判例參照參照），而車身號碼自應為相同之解釋
      。
（三）被告戊○○、己○○、辛○○等人，由戊○○竊車（附表
      壹編號三、七、八、九、十），己○○負責拖吊及烤漆，
      辛○○負責烤漆補土磨之分工方式，偽造附表壹編號一至
      六、編號八、九之引擎、車身號碼，將部分車輛以被告甲○○、壬○○名義，持向監理機關辦理汽車過戶及領牌登
      記而行使之，使公務員登載不實於公文書上，再由被告庚○○價賣給不知情之子○○等人以詐財，足以生損害於監
      理機關對於車輛檢驗管理之真正及原出廠之汽車廠商之信
      譽。被告戊○○、己○○、辛○○就竊車部分，係犯刑法
      第三百二十條第一項之竊盜罪，三人間就此部分有犯意聯
      絡及行為分擔，皆為共同正犯。被告戊○○、己○○、辛○○、甲○○、壬○○、庚○○就除上開竊車以外之所為
      ，係犯刑法第二百十六條之行使第二百二十條第一項、第
      二百十條之以文書論之私文書罪、刑法第二百十四條之使
      公務員登載不實罪、刑法第三百三十九條第一項之詐欺取
      財罪。其六人間就上開犯行，彼此間有犯意聯絡及行為分
      擔，為共同正犯。
（四）被告戊○○、己○○、辛○○偽造以文書論之私文書後，
      持以行使，偽造之低度行為，為行使之高度行為所吸收，
      不另論罪。被告戊○○、己○○、辛○○所犯上開竊盜、
      行使偽造準私文書、使公務員登載不實及詐欺取財等罪；
      被告甲○○、壬○○、庚○○所犯行使偽造準私文書、使
      公務員登載不實及詐欺取財等罪，具有方法結果之牽連關
      係，應從一重之行使偽造準私文書罪處斷。被告戊○○、
      己○○先後多次行使偽造私文書、準私文書犯行，被告辛○○、甲○○、壬○○、庚○○先後多次行使偽造私文書
      犯行，均時間緊接，方法相同，觸犯構成要件相同之罪，
      顯係基於概括犯意為之，應依連續犯之規定以一罪論，並
      加重其刑。
（五）被告己○○、甲○○、庚○○有如犯罪事實欄所載之前案
      執行情形，有本院被告全國前案紀錄表可按，其五年以內
      再犯有期徒刑以上之罪，為累犯，均應依刑法第四十七條
      之規定遞加重其刑。起訴書已記載被告等如何以偽造引擎
      或車身號碼之車輛持以申辦請領牌照之犯罪事實，起訴法
      條雖未引用及刑法第二百十四條，應屬漏載。
五、原審就被告戊○○等六人部分據以論科，雖非無見。然查，
    原判決對於被告戊○○、己○○偽造並行使「劉得峰」名義
    之租賃契約書部分，漏未論處罪刑，及就附表壹編號七除竊
    盜以外部分一併論科，附表壹編號十部分亦論處竊盜以外之
    其他罪刑，均有未合。檢察官上訴意旨認原審判決量刑過輕
    ，及後述併案部分與本案有裁判上一罪關係，應併予審判，
    固無足取；被告戊○○、己○○、甲○○、壬○○執以上訴
    ，部分否認犯罪亦無可採，惟原判決關此部分既有不當，應
    予撤銷改判。爰審酌被告等六人正值壯年，不知勤奮向上，
    好逸惡勞，竊盜汽車復再加以偽造販賣、危害不輕，及犯後
    態度等一切情狀，分別量處如主文第二、三、四項所示之主
    刑。被告壬○○、庚○○行為後，刑法第四十一條業於九十
    年一月十日修正公布生效，依修正後該條第一項之規定：「
    犯最重本刑為五年以下有期徒刑以下之刑之罪，而受六個月
    以下有期徒刑或拘役之宣告，因身體、教育、職業、家庭之
    關係或其他正當理由，執行顯有困難者，得以一元以上三元
    以下折算一日（現已提高一百倍），易科罰金。但確因不執
    行所宣告之刑，難收矯正之效，或難以維持法秩序者，不在
    此限」，比較新舊法，以新法有利被告，依刑法第二條第一
    項前段，諭知易科罰金之折算標準。如附表肆編號一所示之
    租賃契約書，為被告戊○○、己○○所有供犯罪所用之物，
    已如前述，依刑法第三十八條第一項第二款規定，於被告二
    人所宣告之罪刑項下諭知沒收；編號二之租賃契約書已交付
    給余春杉，已非被告二人之物，惟其上所偽造之「劉得峰」
    署押一枚，依刑法第二百十九條於同項下沒收之。至偽造如
    附表壹之引擎號碼、車身號碼，業已連同車輛出售或交付予
    被害人、告訴人，由其等取得所有權及扣案附表貳之物，均
    不符沒收之規定，附此敘明。
六、公訴意旨另以：被告戊○○購入附表壹編號一之Ａ車後，復
    於八十五年六月十六日八時許，在台中市○區○○路三十號
    前，竊取附表壹編號一之Ｂ車，即吳元欽所有ＫＧ－２５２
    ３小客車，將Ｂ車之車身號碼改造AAC11040AB02945，引擎
    號碼改造為164Ｚ000000000（無車輛引擎、車身號碼與此相
    符），並懸掛Ａ車車牌，於八十八年三月二十四日過戶於己○○。因認被告戊○○就此部分，涉犯刑法第三百二十條第
    一項竊盜罪；又被告等六人就附表壹編號七、附表壹編號十
    ，亦涉犯行使偽造私文書及詐欺罪嫌。（一）訊據被告戊○○堅決否認有上開犯行，辯稱：伊是將附表壹編號一Ａ車之
    車殼交與己○○等語。經查，被告戊○○自八十四年三月二
    十八日至八十六年三月十一日，在台東監獄泰源分監執行，
    有本院被告全國前案紀錄表在卷可稽，而附表壹編號一之Ｂ
    車遭竊時間為八十五年六月十六日，被告當時業已在監服刑
    ，自無外出行竊之可能。Ｂ車或原為失竊車，後輾轉賣予被
    告戊○○或己○○，並無證據證明被告戊○○或己○○等人
    竊取附表壹編號一之Ｂ車。尚難以被害人吳元欽之指訴，遽
    認被告有此部分之竊盜犯行。（二）附表壹編號七及編號十
    部分，除犯有竊盜罪責外，其餘均無上開被訴之偽造文書、
    詐欺犯行，詳如附表壹編號七、十之記載。是被告等此部分
    之犯罪尚屬不能証明，惟因此部分與上開偽造文書部分，有
    牽連犯之裁判上一罪之關係，自不另為無罪之諭知。
七、併案意旨略以：如附表參所示之犯行，與被告前開犯行，有
    連續犯之裁判上一罪關係。惟查上開移送併辦之犯罪事實，
    被告戊○○、己○○及甲○○之犯行，時間相距七月以上，
    與本件審理論罪科刑部分，顯難認被告係基於概括犯意為之
    ，非為起訴效力所及，本院自不得併辦審理，應分別退還臺
    灣板橋、台北、士林、新竹、台中地方法院檢察署，由檢察
    官依法另行偵查處理，附此敘明。
八、被告庚○○經合法傳喚，無正當理由不到庭，不待其陳述，
    逕行判決。
據上論斷，應依刑事訴訟法第三百六十九條第一項前段、第三百
六十四條、第三百七十一條、第二百九十九條第一項前段、刑法
刑法第二條第一項前段、第二十八條、第五十六條、第二百十六
條、第二百十條、第二百十四條、第二百十九條、第三百二十條
第一項、第三百三十九條第一項、第五十五條、第四十七條、第
四十一條第一項、第三十八條第一項第二款、罰金罰鍰提高標準
條例第一條前段、第二條，判決如主文。
本案經檢察官呂丁旺到庭執行職務。
中　　華　　民　　國　　94　　年　　6　　月　　17　　日
　　　　　　　　　刑事第二十一庭審判長法　官  溫耀源
　　　　　　　　　　　　　　　　　　  法　官  邱同印
　　　　　　　　　　　　　　　　　　  法　官  吳  燦
以上正本證明與原本無異。
如不服本判決，應於收受送達後十日內向本院提出上訴書狀，其
未敘述上訴之理由者並得於提起上訴後十日內向本院補提理由書
（均須按他造當事人之人數附繕本）。
                                      書記官  陳靜姿
中　　華　　民　　國　　94　　年　　6 　　月　　17　　日
附錄：本案論罪科刑法條全文
刑法第二百十條
偽造、變造私文書，足以生損害於公眾或他人者，處五年以下有
期徒刑。
刑法第二百十六條
行使第二百十條至第二百十五條之文書者，依偽造、變造文書或
登載不實事項或使登載不實事項之規定處斷。
附表壹：
┌─┬────────┬────────┬────────────────
│編│查獲車輛車號    │  經變造之車輛  │竊盜、改造情形
│號│（簡稱Ａ車）    │  （簡稱Ｂ車）  │
│  │及基本資料      │  及基本資料    │
├─┼────────┼────────┼────────────────
│一│ＤＯ－２４８０  │ＫＧ－２５２３  │戊○○取得Ａ車後，將車交與己○○
│  │寶馬牌、黑色    │車主吳元欽車    │，由己○○將Ｂ車之車身號碼偽造為
│  │車主己○○      │身號碼AAJ61040  │AAC11040AB02945，引擎號碼改造為
│  │車身號碼        │AE01547         │164Ｚ000000000（但無車輛引擎、車
│  │AE01547         │引擎號碼AAJ61040│身號碼與此相符）並懸掛Ａ車車牌，
│  │引擎號碼        │AE0154          │於八十八年三月二十四日登記己○○
│  │00000000000iA   │（失竊）        │名下使用
│  │（報廢）        │Ｂ車係於八十五年│
│  │                │六月十六日八時許│
│  │                │在台中市北區博館│
│  │                │路三十號前失竊  │
├─┼────────┼────────┼────────────────
│  │Ｋ８－２７４２（│不詳            │被告戊○○等將同款式、車號不詳
│二│原車號為ＦＴ－７│                │車輛之車身號碼、引擎號碼偽造為
│  │５１８）        │                │Ａ車之車身號碼、引擎號碼，並懸
│  │國瑞牌、綠色    │                │掛Ａ車之車牌
│  │車主張鳳清      │                │
│  │車身號碼        │                │
│  │3S0000000       │                │
│  │引擎號碼        │                │
│  │STI-0000000     │                │
│  │（失竊）        │                │
├─┼────────┼────────┼────────────────
│三│ＬＩ－２６０８  │ＨＣ－２０３１中│戊○○於八十八年三月初在中壢市某
│  │中華牌、藍色    │華牌、藍銀色    │汽車修理廠購入Ａ車，偽造引擎號碼
│  │車主邱創塘      │車主廖慶昌      │為4G 92D 006501號，並將Ｂ車車身
│  │車身號碼        │車身號碼        │號碼偽造為Ａ車之車身號碼後，以十
│  │0000000         │0000000         │八萬元售予邱創塘，但因邱創塘於八
│  │引擎號碼        │引擎號碼        │十八年五月間查覺車身有異，交還范
│  │4D56J05860      │4D56J014845     │國廷，但戊○○尚未覓得下一買主，
│  │（事故）        │八十八年三月十八│而尚未辦理過戶。
│  │                │日新莊市○○路二│
│  │                │０六巷三號前失竊│
├─┼────────┼────────┼────────────────
│四│ＧＡ－８９８２  │不詳            │被告戊○○等將同款式但車
│  │鈴木牌、銀灰色  │                │身為藍色、車號不詳車輛之引擎號碼
│  │持有人莊文富碼、│                │車身號碼，改造為由陳維嘉送修之Ａ
│  │所有權人登記為  │                │車之號碼，並懸掛Ａ車車牌
│  │永豐營造有限公司│                │
│  │車身號碼        │                │
│  │TA01M-009566    │                │
│  │引擎號碼        │                │
│  │G16A-294069     │                │
│  │莊文富借予陳維嘉│                │
│  │使用，陳維嘉送范│                │
│  │國廷修理        │                │
├─┼────────┼────────┼────────────────
│五│ＬＱ－５３１６  │不詳            │戊○○等將同款式、車號不詳車輛之
│  │三陽牌、藍色    │                │引擎改造為Ａ車引擎號碼，並懸掛Ａ
│  │車主壬○○      │                │車車牌，於八十八年五月二十六日過
│  │引擎號碼        │                │戶予壬○○
│  │VA-AA14461      │                │
│  │事故車          │                │
├─┼────────┼────────┼────────────────
│六│Ｗ５－２４３０  │不詳            │戊○○等將同款式、車號不詳車輛之
│  │ 原車號為Ｊ     │                │引擎改造為Ａ車引擎號碼，並懸掛Ａ
│  │Ｐ－６４１１）  │                │車車牌
│  │寶馬牌、綠色    │                │
│  │車體所有人      │                │
│  │江能榮          │                │
│  │車身號碼        │                │
│  │WBAAC21020      │                │
│  │AB78315         │                │
│  │八十八年四月初在│                │
│  │新竹縣發生車禍後│                │
│  │江能榮向原主購入│                │
│  │，轉售予戊○○  │                │
├─┼────────┼────────┼────────────────
│七│Ｔ４－７４７５  │ＨＡ－８３００  │戊○○向戴瑞光取得Ａ車車牌，將之
│  │（原車牌為ＦＦ－│國瑞牌、紅色所  │懸掛於Ｂ車上，辛○○駕駛該ＡＢ車
│  │１０２８）      │有人            │行駛於八十八年八月十六日二十二時
│  │國瑞牌、紅色    │胡重明          │四十分，在國道三公路南向一百零五
│  │所有人戴瑞光    │引擎號碼        │公里（新竹縣香山區）處，為警查獲
│  │（所有權人登記為│4AK603399       │
│  │申達汽車商行）  │八十八年八月十五│
│  │                │日新莊市○○路省│
│  │                │立醫院對面路邊失竊
├─┼────────┼────────┼────────────────
│八│Ｔ５－２１１５  │Ｊ７－６２８２  │戊○○向黃聖榮購買Ａ車，但過戶於
│  │（原車牌為Ｇ９  │  所有人癸○○  │丁海峰名下，將Ａ車車身號碼改造為
│  │－６８９２）三  │  （所有權人登記│Ｂ車之車身號碼後，以Ａ車之車籍資
│  │陽牌、綠色      │  為鄭甜）      │料重新請領車牌，登記於壬○○名下
│  │車身號碼        │  車身號碼      │，再經庚○○、及不知情之李傳隆介
│  │AB02864         │  AB02864       │紹，由戊○○以壬○○名義，於八十
│  │引擎號碼        │  引擎號碼      │八年四月二十日，在新莊市○○路聯
│  │AA-AH31256      │  AA-AH33746    │合汽車材料行，將車輛出售予子○○
│  │為撞毀之事故車  │於八十八年三月十│（所有權人登記為葉山地）
│  │                │日十時許在台北縣│
│  │                │新莊市○○路、雙│
│  │                │風路口失竊      │
├─┼────────┼────────┼────────────────
│九│Ｔ４－６１１３  │                │被告戊○○以甲○○名義，向江能榮
│  │ 原車牌為Ｈ２   │ ＥＸ－８３５７ │購買Ａ車後，交由被告丙○○（到案
│  │ ７２６１）     │ 所有人陳帝佑   │後另行審結）在台北縣板橋市○○路
│  │ 瑞牌，草綠色   │ 車身號碼       │四九三巷二號「尚利汽車修理廠」將
│  │ 有人詹蘭英     │ 0000000        │Ａ車之後半部車身、引擎與竊得之Ｂ
│  │ 身號碼         │ 引擎號碼       │車前半部車身焊接，並將Ｂ車之引擎
│  │057268          │ 5E0000000      │號碼焊接在Ａ車之引擎上於八十八年
│  │ 擎號碼         │                │三月二十四日將車輛過戶予人頭丁海
│  │E0000000        │                │峰名下，重新請領Ｔ４－６１１３牌
│  │ 撞毀之事故車   │                │照後，再出售予徐菊櫻
├─┼────────┼────────┼────────────────
│十│ＲＺ－０７６１  │於八十八年月四日│車牌未尋獲。
│  │三陽牌、銀色    │八時許在台北市德│車身及引擎號碼尚未查獲有變造情事
│  │車主乙○○      │行東路二八三巷口│
│  │車號碼3IN 0016  │失竊            │
│  │引號碼M 31882   │                │
└─┴────────┴────────┴────────────────
附表貳：
┌──┬────────────────────────────────┐
│編號│  物品名稱及數量                                                │
├──┼────────────────────────────────┤
│一  │車體一個（車牌號碼：ＧＸ－九三一八、中華牌、綠色、車主：古銅生  │
│    │車身號碼0000000、引擎號碼4G92D006501）                          │
├──┼────────────────────────────────┤
│二  │汽車一輛（車牌號碼：ＦＹ－九三００、歐寶牌、灰色：車主羅媛珍、  │
│    │車身號碼WOL000087M0000000、引擎號碼C20NE00000000）              │
├──┼────────────────────────────────┤
│三  │汽車一輛（車牌號碼：ＨＺ－０１５６、車主：壬○○                │
│    │、引擎號碼AA- AH35035）                                         │
├──┼────────────────────────────────┤
│四  │車牌一面（ＨＴ－７２５５）                                      │
├──┼────────────────────────────────┤
│五  │車門一百一十一個                                                │
├──┼────────────────────────────────┤
│六  │車頂十八個                                                      │
├──┼────────────────────────────────┤
│七  │引擎蓋二個                                                      │
├──┼────────────────────────────────┤
│八  │後行李箱蓋十五個                                                │
├──┼────────────────────────────────┤
│九  │車燈四個                                                        │
├──┼────────────────────────────────┤
│十  │角尾燈二十九個                                                  │
├──┼────────────────────────────────┤
│十一│儀表板一百零一個                                                │
├──┼────────────────────────────────┤
│十二│保險桿五個                                                      │
└──┴────────────────────────────────┘
附表參：移送併辦之案件
┌─┬────────┬────────┬────────────────
│編│查獲車輛車號    │  經變造之車輛  │竊盜、改造情形
│號│（簡稱Ａ車）    │  （簡稱Ｂ車）  │
│  │及基本資料      │  及基本資料    │
├─┼────────┼────────┼────────────────
│一│ＪＶ─０８９９號│ＧＲ─７７２２號│【臺灣板橋地方法院檢察署八十九年
│  │自用小客車、車身│自用小客車、車身│度偵字第一二七六六號偵查卷】
│  │號碼：ACB41040FE│號碼：ACB41030FE│戊○○以三十八萬之低價向陳虛涵收
│  │67660。於八十六 │65172           │購因失竊而尋獲之Ａ車，並於八十六
│  │年十月九日辦理過│（失竊）        │年九月十五日竊取林木祥所有之Ｂ車
│  │戶並重新請領車牌│                │得手後，將Ａ車之車身號碼切割後，
│  │號碼Ｐ８─６４８│                │重新焊接於Ｂ車上，並重新請領車牌
│  │５號            │                │號碼為Ｐ８─６４８５號，並以七十
│  │                │                │萬元轉售於不知情之陳素珍。
├─┼────────┼────────┼────────────────
│二│ＣＧ─１７７１、│ＨＧ─９２５８、│【臺灣臺北地方法院檢察署八十八年
│  │寶馬牌、白色、年│寶馬牌、白色、年│度偵字第二四一三五號偵查卷】
│  │份：1995、1795西│份：1994、1796西│Ｂ車係戊○○與己○○基於犯意聯絡
│  │西、型號：318ISA│西、型號：318ISA│，於八十七年八月二十日凌晨，在臺
│  │、車身號碼：SCC8│、車身號碼：ACA6│北市松山區○○○路○段一三號前
│  │328SLA09608     │327RFK64995     │所竊取，於得手後，切割Ｂ車之車身
│  │                │（失竊）        │號碼，由藍世白與蔡俊明向林成業預
│  │                │                │購肇事車毀之Ａ車證件等車籍資料，
│  │                │                │用借屍還魂之方式頂拼套換於Ｂ車上
│  │                │                │，並改噴Ｂ車之顏色（由白色改噴為
│  │                │                │黑色）、熔接車身號碼後，於同年十
│  │                │                │一月初交予買主蔡俊明。
├─┼────────┼────────┼────────────────
│三│                │                │【臺灣板橋地方法院檢察署八十九年
│  │                │                │度偵字第一七五五號】
│  │                │                │戊○○於八十八年間經由關係人之介
│  │                │                │紹向陳正德購買Ｖ７─１１８５號自
│  │                │                │用小客車，未經橡鼎公司之同意，以
│  │                │                │橡鼎公司之名義辦理過戶，犯有偽造
│  │                │                │文書及盜用印章等罪，嗣於八十九年
│  │                │                │三月十日復持其受僱人甲○○之身分
│  │                │                │證影本，由有犯意聯絡之吳國本，以
│  │                │                │甲○○之名義與余家正訂立買賣契約
│  │                │                │，將該車以三十八萬五千元賣給余家
│  │                │                │正。
├─┼────────┼────────┼────────────────
│四│Ｈ２─０１５６號│Ｋ７─３４３３號│【臺灣士林地方法院檢察署八十九年
│  │、車身號碼毀損後│、三陽雅歌牌、白│度偵字第九六四八號偵查卷】
│  │為ABO、引擎號碼 │色、車身號碼：AB│戊○○於八十九年四月二十八日在臺
│  │磨損變造為AA-AH3│O4188、引擎號碼 │北市○○區○○路七九巷十九號前
│  │5035、車主壬○○│：AA-AH35210、車│竊取谷國基所有之Ｂ車，得手後變造
│  │                │主谷國基        │車身號碼、引擎號碼，復過戶登記在
│  │                │（失竊）        │壬○○名下。
├─┼────────┼────────┼────────────────
│五│將經變造之Ｖ３─│２Ｈ─１４８７號│【臺灣新竹地方法院檢察署八十九年
│  │１０８８號車牌懸│、大慶牌、白色、│度偵字第三八號偵查卷、同署八
│  │掛於Ｂ車上。（其│車身號碼：CG0601│十九年度偵緝字第二九二號偵查卷】
│  │失竊之原車牌號碼│0802、引擎號碼：│戊○○與吳國本共同意圖為自己不法
│  │係Ｖ３─１０３８│11730           │之所有，連續於八十九年五月六日九
│  │號）            │（失竊）        │時二十分許，在新竹市○○路，竊取
│  │                │                │何燦光所管領之Ｂ車，得手後留供給
│  │                │                │用，進於懸掛經變造之Ｖ３─１０８
│  │                │                │８號車牌於其上後（原車牌為Ｖ３─
│  │                │                │１０３８號），再於同年五月二時八
│  │                │                │日二時五十分許，駕駛前開車輛，共
│  │                │                │同至新竹市○○○路四十九巷口，持
│  │                │                │板手起子等物開啟車門，竊取陳道寶
│  │                │                │所有車號ＪＸ─８５８６號自小客車
│  │                │                │內音響及安全汽囊，適時為巡邏員警
│  │                │                │查獲而未能得逞。
├─┼────────┼────────┼────────────────
│六│                │Ｍ３─４１３９號│【臺灣臺中地方法院檢察署九十一年
│  │                │、日產、灰色、年│度偵字第六八五號偵查卷
│  │                │份：1997、1597西│戊○○與徐榮柱竟共同意圖為自己不
│  │                │西、引擎號碼：B1│法之所有，於九十一年四月一日十五
│  │                │4XTA11239、車主 │時許，在臺中市○○街與博館三街口
│  │                │洪富豐          │，持螺絲起子竊取洪富豐所有之Ｍ３
│  │                │（失竊）        │─４１３９號自用小客車，得手後，
│  │                │                │將之駛至台中市○○○路與十甲路口
│  │                │                │停放，而準備拆卸該車之汽車音響及
│  │                │                │電視時，為警發現而查獲。
└─┴────────┴────────┴────────────────
附表肆：
一、偽造之八十八年五月二十一日租賃契約書壹紙（被告戊○○
    、己○○持有者）
二、上開租賃契約書壹紙（余春杉持有者）立契約書人欄偽造「
    劉得峰」署押壹枚。
